臺灣嘉義地方法院裁定
111年度朴秩字第3號
移送機關    嘉義縣警察局朴子分局
被移送人    王中志
            周孝龍
上列被移送人因違反社會秩序維護法案件，經移送機關以中華民
國111年5月4日嘉朴警偵字第1110009201號移送書移送審理，本
院裁定如下：
    主    文
王中志無正當理由攜帶具有殺傷力之器械，處罰鍰新臺幣參仟元
。
扣案之殺魚刀壹把沒入。
周孝龍加暴行於人部分移送不受理。
    事實理由及證據
一、移送意旨略以：被移送人王中志於民國111年4月12日9時42
    分許，於嘉義縣朴子市平和里光復新路果菜市場公有廁所旁
    ，無正當理由攜帶具殺傷力之殺魚刀1把欲找被移送人周孝
    龍理論，嗣經員警所查獲，認被移送人王中志已違反社會秩
    序維護法，應依法裁罰等語。
二、按無正當理由攜帶具有殺傷力之器械、化學製劑或其他危險
    物品者，處3日以下拘留或新臺幣3萬元以下罰鍰，社會秩序
    維護法第63條第1項第1款定有明文。經查，被移送人王中志
    雖否認於上開時地有攜帶殺魚刀欲找被移送人周孝龍理論等
    情，並辯稱：「與對方(周孝龍)之前有發生口角，現場有民
    眾要買魚，所以我就將刀拿出來要準備殺魚云云」。惟查：
    被移送人周孝龍於警詢時供稱：「111年4月10日上午8時許
    ，因與被移送人王中志於果菜市場擺攤位問題，雙方起口角
    ，被移送人王中志有回去拿一把刀出來叫囂」、「同年月12
    日雙方仍因攤位問題爭執，被移送人王中志第二次拿出刀子
    並口氣和態度都對我不友善，很有威脅性，是證人林宸禕居
    中調解並阻止，我因為害怕，有防禦心理，對方向我走來，
    所以我就朝對方攻擊。」，證人林宸禕於警詢時亦證述：「
    我去當中間人及和事佬…，因被移送人王中志有飲酒，在調
    解過程中，有伸手要去拿刀放在桌上，我進去調解時發現就
    將該刀收起…」，並有嘉義縣警察局朴子分局朴子派出所搜
    索、扣押筆錄、扣押物品目錄表、調查筆錄及照片在卷可稽
    ，復有殺魚刀1把扣案可佐，堪信為真實。核被移送人王中
    志所為，係違反社會秩序維護法第63條第1項第1款攜帶具有
    殺傷力之器械，應依法論處。復審酌被移送人之動機、目的
    、手段、生活狀況、品行、智識程度、違反義務之程度、上
    開行為所生之危害及態度等一切情狀，量處如主文第1項所
    示之處罰。
三、移送意旨雖另稱被移送人周孝龍毆打被害人王中志，應依社
    會秩序維護法第87條第1款規定移送本院依法裁定云云，然
    社會秩序維護法第87條第1款為專處罰鍰之案件，依同法第4
    3條第1項第1款規定，即應由警察機關依法處分，法院簡易
    庭對行為人已無審判權，此部分應依同法第92條準用刑事訴
    訟法第303條第6款規定諭知不受理，附此敘明。
四、次按供違反本法行為所用之物，以行為人所有者為限，得沒
    入之，且與其他處罰併宣告之，為社會秩序維護法第22條第
    3項本文、第23條本文所明定。經查，上開殺魚刀為被移送
    人所有，係供被移送人違反本法所用之物，爰依前揭規定併
    宣告沒入。
五、據上論斷，依社會秩序維護法第45條第1項、第63條第1項第
    1款、第22條第3項、第23條、第92條，刑事訴訟法第303條
    第6款，裁定如主文。　　
中　　華　　民　　國　　111 　年　　6 　　月　　30　　日
                          臺灣嘉義地方法院朴子簡易庭
                                  法　官  陳思睿
以上正本係照原本作成。
如不服本裁定，得於裁定書送達之翌日起5日內，以書狀敘述理
由，向本庭（嘉義市○○路000○0號）提出抗告。
中　　華　　民　　國　　111 　年　　6 　　月　　30　　日
                                  書記官  周瑞楠